臺灣臺南地方法院刑事判決　　　　　　　　　　　　九十三年度訴字第一六七號
　　公　訴　人　臺灣臺南地方法院檢察署檢察官
　　被　　　告　乙○○
右列被告因違反毒品危害防制條例案件，經檢察官提起公訴（九十三年度毒偵字第一
四三三號），被告於準備程序就犯罪事實為有罪之陳述，本院合議庭裁定本案行簡式
審判程序，判決如左：
    主  文
乙○○施用第一級毒品，累犯，處有期徒刑捌月。扣案之第一級毒品海洛因壹包（淨
重零點貳肆公克）沒收銷燬之；盛裝扣案第一級毒品之包裝袋壹個及注射針筒壹支均
沒收。
    事  實
一、乙○○前因施用毒品案件，經本院以八十八年度毒聲字第四一八號裁定送觀察、
    勒戒後，認無繼續施用毒品之傾向，業經臺灣臺南地方法院檢察署檢察官於民國
    （下同）八十八年三月二日以八十八年度偵字第二三三六號不起訴處分確定，又
    因施用毒品案件，經本院以八十八年度毒聲字第三五ＯＯ號裁定送觀察、勒戒後
    ，認有繼續施用毒品之傾向，再經本院以八十九年度毒聲字第八Ｏ九號裁定送臺
    灣臺南看守所附設勒戒處所施以強制戒治，且於八十九年間經本院判處有期徒刑
    五月確定，於九十年三月二十九日易科罰金執行完畢，復因公共危險案件，於九
    十年間經本院判處有期徒刑三月確定，甫於九十年九月二十八日易科罰金執行完
    畢，仍不知悛悔，又於前開強制戒治執行完畢後五年內之九十三年七月二十一日
    下午二十一時回溯二十六小時內之某時許，在臺南縣仁德鄉中生村中洲一四Ｏ號
    之三住處，以海洛因摻水注入注射針筒供皮下注射之方式，施用第一級毒品海洛
    因一次。迨至九十三年七月二十一日下午七時二十分許，在臺南縣仁德鄉○○路
    ○段一Ｏ四號「力通加油站」男廁內為警查獲，並扣得海洛因一包（淨重零點二
    四公克）及注射針筒一支。並經警方於九十三年七月二十一日下午二十一時許採
    集乙○○尿液送臺南縣衛生局檢驗，發現有嗎啡陽性反應，始悉上情。
二、案經臺南縣警察局歸仁分局報告臺灣台南地方法院檢察署檢察官偵查起訴。
    理  由
一、右揭事實，業據被告乙○○供承不諱，而被告尿液經警於九十三年七月二十一日
    採集送驗後，呈海洛因代謝物嗎啡陽性反應，此有臺南縣警察局歸仁分局採擷嫌
    疑人尿液送驗編號名冊一紙及臺南縣衛生局九十三年八月十六日尿液檢驗成績書
    一紙附卷可稽。此外，復有海洛因一包（含袋重零點四八公克，淨重零點二四公
    克）及注射針筒一支扣案可證，而扣案物一包經送鑑定結果，含第一級毒品海洛
    因成份（淨重為零點二四公克），亦有法務部調查局鑑定通知書一紙在卷可佐。
    又被告前因施用毒品案件，經本院以八十八年度毒聲字第三五ＯＯ號裁定送觀察
    、勒戒後，認有繼續施用毒品之傾向，再經本院以八十九年度毒聲字第八Ｏ九號
    裁定送臺灣臺南看守所附設勒戒處所施以強制戒治，嗣經本院裁定於八十九年九
    月十六日停止戒治，所餘戒治期間付保護管束，甫於九十年三月九日保護管束期
    滿執行完畢，並經本院於八十九年間判處有期徒刑五月確定，於九十年三月二十
    九日易科罰金執行完畢，此有前開判決書、刑案資料查註紀錄表、全國施用毒品
    案件紀錄表及刑案人犯在監所最新資料報表各一份在卷為憑，其於前開強制戒治
    處分執行完畢後五年內，再犯本件施用毒品之犯行亦明。至於起訴書雖記載被告
    施用毒品之時間為九十三年七月十九日上午十一時許，而被告於審理中則稱因時
    間已久，對其施用第一級毒品之確切時間已不復記憶等語，惟「海洛因經注射入
    人體後，約百分之八十於二十四小時內自尿液中排出，尿液中能否驗出嗎啡陽性
    反應與其投與量、投與途徑、採尿時間、個人體質及檢驗方法之靈敏度有關，國
    外曾有文獻報導注射六毫克之海洛因鹽酸鹽，其代謝物嗎啡之平均可檢出時限約
    為二十六小時」，此業據行政院衛生署藥物食品檢驗局八十一年九月八日（八一
    ）藥檢一字第八一一四八八五號函敘述明確，依上開說明，足認被告施用第一級
    毒品海洛因之時間，應為九十三年七月二十一日下午二十一時為警採尿時間回溯
    二十六小時內之某時，公訴人起訴被告施用毒品之時間，尚有未合，附此敘明。
    綜上所述，足認被告自白與事實相符，可以採信，本件事證明確，被告施用第一
    級毒品犯行，足以認定。
二、查海洛因屬毒品危害防制條例第二條第二項第一款所列之第一級毒品，核被告所
    為，係犯毒品危害防制條例第十條第一項之施用第一級毒品罪。被告非法持有第
    一級毒品海洛因之低度行為，已為其施用之高度行為所吸收，不復另論。被告有
    事實欄所載犯罪、科刑及執行之前科紀錄，此有臺灣高等法院被告全國前案紀錄
    表可稽，其於執行完畢後五年之內，再犯本件有期徒刑以上之罪，為累犯，應依
    刑法第四十七條之規定加重其刑。爰審酌被告之犯罪動機、目的、手段及曾因施
    用毒品案件，經本院判處有期徒刑五月確定並執行完畢，其於上開案件中並經觀
    察、勒戒及強制戒治程序後，仍再犯本件之罪，顯見其戒癮之意志力甚為薄弱，
    惟犯後坦承犯行，態度良好等一切情狀，量處如主文所示之刑，以資懲儆。末按
    查獲之毒品，不問屬於犯人與否，均沒收銷燬之。毒品危害防制條例第十八條第
    一項前段定有明文。本件扣案之第一級毒品海洛因一包（淨重零點二四公克），
    係毒品危害防制條例第二條第二項第一款規定之第一級毒品無訛，業如前述，應
    依同條例第十八條第一項前段宣告沒收銷燬之。至於盛裝扣案第一級毒品之包裝
    袋一個及注射針筒一支，均為被告所有供施用毒品或預備之物，業據被告供承在
    卷，爰均依刑法三十八條一項第二款之規定宣告沒收。
據上論斷，應依刑事訴訟法第二百七十三條之一第一項、第二百九十九條第一項前段
，毒品危害防制條例第十條第一項、第十八條第一項前段，刑法第十一條前段、第四
十七條、第三十八條第一項第二款，判決如主文。
本案經檢察官甲○○到庭執行職務。
中      華      民      國    九十三    年      十一    月     十八     日
                                  臺灣臺南地方法院刑事第三庭
                                           法  官  黃  光  進
右正本證明與原本無異。
如不服本判決，應於判決送達後十日內，向本院提出上訴狀。
                                           書記官  黃  子  起
中      華      民      國    九十三    年      十一    月     十八     日
附錄法條
毒品危害防制條例第十條：
  施用第一級毒品者，處六月以上五年以下有期徒刑。
  施用第二級毒品者，處三年以下有期徒刑。
